臺灣臺中地方法院刑事判決　　　　　　　96年度易字第3322號
公　訴　人　臺灣臺中地方法院檢察署檢察官
被　　　告　乙○○
上列被告因竊盜案件，經檢察官提起公訴（九十六年度偵字第
七四七五號、第一○○五二號），本院判決如下：
    主    文
乙○○攜帶兇器竊盜，累犯，處有期徒刑壹年，減為有期徒刑陸
月；又攜帶兇器竊盜，累犯，處有期徒刑柒月，減為有期徒刑參
月拾伍日；又攜帶兇器竊盜，累犯，處有期徒刑柒月，減為有期
徒刑參月拾伍日。應執行有期徒刑拾壹月。
    犯罪事實
一、乙○○曾因竊盜案件，經本院於民國九十三年七月二十八日
    ，以九十三年度易字第一四一七號判決判處有期徒四月確定
    ，甫於九十五年十一月二十九日執行完畢。猶不思悔改，意
    圖為自己不法之所有，先後於下列時地，以下列方式，竊取
    下列被害人所有下列財物：(一)於九十五年十二月二十一日下
    午四時十分許，在臺中巿南區國立中興大學圖書館前路邊，
    持客觀上可充作兇器使用之一字起子一支（未據扣案），敲
    破丙○○所使用、李宋琴所有車牌號碼：Ｅ九–九三二七號
    自用小客車之前方乘客座之車窗破璃一片（毀損部分，未據
    起訴）後，再竊取丙○○所有置於該車內之錢包一個（內有
    身分證件四張、價值各約新臺幣（下同）一萬元之行動電話
    手機一支、照相機一臺，及現金一萬元），足以生損害於丙○○、李宋琴二人。(二)於九十五年十二月二十六日下午五時
    許，臺中巿北屯區和平里大坑山區○號○道停車場內，持其
    所有客觀上可充作兇器使用之一字起子一支（未據扣案），
    撬開石佳所持有、陳畇秀所有車牌號碼：九Ｑ–九五八六
    號自用小客車後座行李廂後，再竊取石佳所有國民身分證
    件、健保卡各一張、行動電話手機一支，信用卡六張、金融
    卡二張及現金一千五百元。(三)於九十六年一月三日下午三時
    許起五時三十五分許止之某時，在臺中市北屯區大坑里光西
    巷七五之一號前路邊, 持其所有客觀上可充作兇器使用之一
    字起子一支（未據扣案），撬開丁○○所有車牌號碼：Ｘ七
    –二八九三號自用小客車後座行李廂後，再竊取丁○○所有
    皮包一只（內有現金八百元、駕駛執照、汽車行車執照、健
    保卡、金融卡各一張及鑰匙一串）。
二、案經丙○○、石佳、丁○○先後由臺中巿警察局第三分局
    、第五分局報請臺灣臺中地方法院檢察署檢察官偵查起訴。
    理    由
一、(一)訊據被告乙○○對於：曾先後於上揭時地，意圖為自己不
    法之所有，以上開方式，竊取告訴人石佳、丁○○二人分
    別所有上開財物之事實（即犯罪事實欄一、(二)、(三)所示部分
    ），坦承不諱，核與告訴人石佳、丁○○二人分別於警詢
    時之證述（業據當事人同意具有證據能力）相符，並有內政
    部警政署刑事警察局九十六年一月二十九日、九十六年二月
    一日刑紋字第○九六○○○七八八六號、第0000000
    000號鑑驗書各一份附於警詢卷內可稽，是被告此部分之
    自白應與事實相符。(二)訊據被告乙○○固不否認：其曾騎乘
    其所有車牌號碼：Ｍ五六–四六一號機車，出現在如犯罪實
    欄一、(一)所示之時地附近，並為證人甲○○以手機加以拍照
    之事實，但矢口否認有何竊盜犯行，辯稱：其係騎乘機車至
    該處散步、跑步，並未有敲破告訴人丙○○所持有上開自用
    小客車之車窗後，再竊取伊所有上開財物之行為云云。惟查
    ：被告曾於如犯罪事實欄一、(一)所示時地，意圖為自己不法
    所有，持客觀上可充作兇器使用之一字起子一支，敲破告訴
    人丙○○所使用、被害人李宋琴所有車牌號碼：Ｅ九–九三
    二七號自用小客車之前方乘客座之車窗破璃一片後，再竊取
    告訴人丙○○所有置於該車內之錢包一個（內有身分證件四
    張、價值各約一萬元之行動電話手機一支、照相機一臺，及
    現金一萬元）之事實，業據證人即告訴人丙○○、證人甲○○二人分別於本院審理時，結述綦詳（參本院卷第一九頁、
    第二○頁、第二九頁至第三二頁），並有證人甲○○當場親
    眼目睹被告行竊過程後，尾隨被告逃逸時所拍攝之照片一張
    ，及被告所騎乘機車之車籍資料作業詳細畫面一紙附於警詢
    卷可參。又證人甲○○與被告在此之前並不認識，亦無仇怨
    等情，業據證人與被告分別結、供述在卷。衡以常情，渠應
    無甘冒偽證罪之險，撰詞誣指被告之理。由此足認被告上開
    所辯，顯係事後卸責之詞，洵無可取。(三)綜上等情，事證明
    確，被告三次竊盜犯行均堪認定。
二、(一)核被告所為，係犯刑法第三百二十一條第一項第三款攜帶
    兇器竊盜罪。被告所犯上開三罪，犯意各別，侵害法益互殊
    ，應予分論併罰。被告曾因竊盜案件，經本院於九十三年七
    月二十八日，以九十三年度易字第一四一七號判決判處有期
    徒四月確定，甫於九十五年十一月二十九日執行完畢等情，
    有臺灣高等法院被告前案紀錄表一份在卷可參。其於有期徒
    刑執行完畢後，五年內故意再犯本件有期徒刑以上之上開三
    罪，均為累犯，應依刑法第四十七條第一項規定，加重其刑
    。(二)爰審酌：被告正值青壯，國中畢業，已婚。其犯罪手段
    非屬平和，侵害告訴人之財產法益非淺，暨其犯罪後坦承二
    次竊盜犯行部分，態度良好；其犯罪後否認一次竊盜犯行部
    分，態度不佳等一切情狀，各量處如主文所示之刑。復依中
    華民國九十六年罪犯減刑條例第二條第一項第三款、第七條
    、第十條第一項，刑法第五十一條第五款規定，減其宣告刑
    二分之一，並定其應執行之刑。又因被告上開三罪所定之應
    執行刑已逾有期徒刑六月，依刑法第四十一條第二項規定，
    已不得諭知易科罰金之折算標準，併予敘明。(三)被告用以犯
    上開三罪之一字起子，並未據扣案，且核非屬違禁物，為免
    日後執行困難，爰不予以宣告沒收，附予指明。
據上論斷，應依刑事訴訟法第二百九十九條第一項前段，刑法第
三百二十一條第一項第三款、第四十七條第一項、第五十一條第
五款，中華民國九十六年罪犯減刑條例第二條第一項第三款、第
七條，判決如主文。
本案經檢察官林俊杰到庭執行職務。
中　　華　　民　　國　　96　　年　　 9　　月　　21　　日
                  刑事第六庭  法  官  唐敏寶
上正本證明與原本無異。
如不服本判決，應於判決送達後十日內，向本院提出上訴狀（須
附具體上訴理由及繕本）。
                              書記官  賴玉真
中　　華　　民　　國　　96　　年　　 9　　月　  21　　日
附錄犯罪科刑法條
刑法第三百二十一條第一項第三款
犯竊盜罪而有左列情形之一者，處六月以上、五年以下有期徒刑
：
三  攜帶兇器而犯之者。
